【裁判字號】    97,抗,906
【裁判日期】    970708
【裁判案由】    發還擔保金
【裁判全文】
臺灣高等法院民事裁定                   97年度抗字第906號
抗  告  人  甲○○
            丁○○
            共      同
相  對  人  德偉木業有限公司
法定代理人  丙○
相  對  人  乙○○
上列當事人間聲請發還擔保金事件，抗告人對於中華民國97 年4
月25日臺灣板橋地方法院97 年度聲字第649號裁定，提起抗告，
本院裁定如下：
    主  文
原裁定廢棄。
臺灣板橋地方法院94年度存字第6491號提存事件抗告人所提存之
擔保金新台幣壹佰肆拾萬元，准予返還。
聲請及抗告訴訟費用由相對人負擔。
    理  由
一、按訴訟終結後，供擔保人證明已定20日以上之期間，催告受
    擔保利益人行使權利而不行使者，法院應依供擔保人之聲請
    ，以裁定命返還其提存物，民事訴訟法第104條第1項第2 款
    定有明文。前開規定，於其他依法令供訴訟上之擔保者準用
    之，並為同法第106條所明定。
二、本件抗告意旨略以：抗告人與相對人間請求發還擔保金事件
    ，抗告人前遵原法院94 年度裁全字第10620號民事裁定為擔
    保假扣押，曾提供新台幣（下同）1,400,000 元為擔保金，
    並以臺灣板橋地方法院94年度存字第6491號提存事件提存在
    案；茲因抗告人業已撤回假扣押之執行，又撤銷該假扣押之
    裁定，並經抗告人定20日以上期間催告受擔保利益人即相對
    人行使權利而未行使，提出提存書、假扣押裁定、撤銷假扣
    押裁定、民事執行處囑託塗銷查封登記函、郵局存證信函、
    掛號郵件收件回執等為證。抗告人聲請返還擔保金，核無不
    合，應予准許。
三、查本件原法院准為假扣押裁定（94 年度裁全字第10620號）
    ，係以抗告人各以擔保金70萬元為債務人供擔保後，得各對
    債務人之財產，在300 萬元範圍內為假扣押，故原裁定命債
    權人提供之擔保金及假扣押債務人之財產範圍原本各自獨立
    ，可分別提存並聲請執行。但抗告人於提存擔保金時，誤將
    其擔保金及其假扣押債務人財產之範圍合併計算，原法院提
    存所不察，亦准為合併提存擔保金140 萬元，並由抗告人共
    同具狀聲請假扣押執行，假扣押債務人德偉木業有限公司之
    車輛及銀行之存款，業經本院調閱原法院94年度存字第6491
    號提存卷及94年度執全字第6391號保全程序執行卷，查證明
    確，是抗告人提存之擔保金140 萬元，已成一體無從分割，
    並對其中債務人德偉木業有限公司之財產，已為假扣押之執
    行，自無所謂執行前撤回之問題，原裁定將其分割，就其中
    之70萬元為准許發還，其餘之70萬元依提存法第18條第1 項
    第3 款，駁回抗告人之聲請，尚有未洽。抗告意旨指摘原裁
    定不當，求為廢棄，為有理由，本院爰將原裁定廢棄，另為
    裁定如主文第二項所示。
據上論結，本件抗告為有理由，爰裁定如主文。
中    華    民    國    97    年    7    月     8     日
                    民事第八庭
                        審判長法  官  劉勝吉
                              法  官  滕允潔
                              法  官  連正義
正本係照原本作成。
不得再抗告。
中    華    民    國    97    年    7     月    9     日
                              書記官  張永中


司法院資訊處製作；財團法人民間司法改革基金會備份。
